臺灣臺中地方法院刑事判決
111年度簡上字第393號
上  訴  人  
即  被  告  張育聖


上列上訴人即被告妨害名譽案件，不服本院民國111年7月29日11
1年度中簡字第1432號第一審簡易判決（聲請簡易判決處刑案號
：111年度偵字第22694號），提起上訴，本院管轄第二審之合議
庭認不得行簡易程序，改依通常程序審理，並自為第一審判決如
下：
    主    文
原判決撤銷。
本件公訴不受理。
    理    由
一、聲請簡易判刑處刑意旨略以：上訴人即被告張育聖（下稱被
    告）及其友人廖佑翔於民國111年3月20日6時許，在臺中市○
    ○區○○路0段00號前，搭乘告訴人鄭嘉興所駕駛之UBER計程車
    ，於同日6時15分許，抵達被告位於臺中市○○區○○路0段00號
    之住處。被告及告訴人下車後，2人因廖佑翔在車上酒醉未
    醒應如何處理一事發生爭執。被告於同日6時17分許，基於
    公然侮辱之犯意，在不特定人得以共見共聞之北平路3段12
    號前，以臺語大聲辱罵告訴人「我幹你娘臭機掰」，足以損
    及告訴人之人格尊嚴，因認被告涉犯刑法第309條第1項之公
    然侮辱罪嫌。
二、按告訴乃論之罪，告訴人於第一審辯論終結前，得撤回其告
    訴；其告訴經撤回者，法院應諭知不受理之判決，並得不經
    言詞辯論為之，刑事訴訟法第238條第1項、第303條第3款、
    第307 條分別定有明文。又按告訴乃論之刑事事件於偵查中
    或第一審法院辯論終結前，調解成立，並於調解書上記載當
    事人同意撤回意旨，經法院核定者，視為於調解成立時撤回
    告訴或自訴，鄉鎮市調解條例第28條第2項定有明文，且上
    開視為撤回告訴，本毋庸告訴人再為撤回告訴之表示，否則
    條文即無需規定為「視為」撤回告訴（最高法院79年度台非
    字第199號判決意旨參照）。
三、經查：
㈠、本件被告因妨害名譽案件，經檢察官以刑法第309條第1項之
    公然侮辱罪聲請簡易判決處刑，依同法第314條之規定，須
    告訴乃論。而被告與告訴人已於111年6月21日，在臺中市北
    屯區調解委員會成立調解，調解書第二點載明：兩造同意拋
    棄有關本案之其餘民事請求及不追究對方之刑責等語，該調
    解書嗣經本院於111年7月29日以111年度核字第7483號核定
    在案，有臺中市○○區○○○○○000○○○○○000號調解書在卷可佐，
    堪認依前揭調解書之記載告訴人同意撤回本件妨害名譽告訴
    之意旨，且依鄉鎮市調解條例第28條第2項規定，應視為於1
    11年6月21日調解成立時已撤回告訴，則本案即已發生撤回
    告訴之效力。
㈡、於告訴人撤回告訴生效後，本案原審原應改依通常程序諭知
    不受理之判決，方為適法。惟原審未查，於111 年7月29日
    逕以簡易判決對被告論處公然侮辱罪刑（罰金新臺幣4000元
    ，併諭知易服勞役之折算標準），容有未洽，應由本院將原
    判決撤銷，依通常程序自為第一審判決，且不經言詞辯論，
    逕為公訴不受理之諭知。
據上論斷，應依刑事訴訟法第455條之1第1項、第3項、第452 條
、第369條第1項前段、第364條、第303條第3款、第307條，判決
如主文。
本案經檢察官洪瑞君聲請簡易判決處刑。
中　　華　　民　　國　　111 　年　　9 　　月　　14　　日
                  刑事第二庭     審判長法  官   劉麗瑛
                                       法  官   劉承翰
　　　　　　　                         法  官   蔡宗儒
以上正本證明與原本無異。
如不服本判決應於收受判決後20日內向本院提出上訴書狀，並應
敘述具體理由；其未敘述上訴理由者，應於上訴期間屆滿後20日
內向本院補提理由書（均須按他造當事人之人數附繕本）「切勿
逕送上級法院」。
                                        書記官  黃聖心
中　　華　　民　　國　　111 　年　　9 　　月　　14　　日